---
title: "HW6"
author: "Claire"
date: "2018年11月7日"
output: html_document
---
#10.12
##a.
#####約0.4112011~0.5287989
```{r}
n<-1100
phat<-0.47
se<-0.03
prop.test(x=517,n,alternative="two.sided",conf.level=0.95)

# By calculation
z = qnorm((1-0.95)/2, lower.tail = T)
se = sqrt(phat*(1-phat)/n)

high.c = phat - z*se; high.c
low.c = phat +z*se; low.c
```

##b.
#####利用phat加減z*se的公式，可以算出在95%信心水準下，有約0.4112011~0.5287989的支持度

#10.22
##a.
#####phat

##b.
#####0.02187144
```{r}
sqrt((0.3*(1-0.3))/439)
```

##c.
#####0.2590188~0.3444511
```{r}
prop.test(x=439*0.3,n=439,p=0.3,alternative="two.sided",conf.level=0.95)
```

##d.
#####有95%的信心水準覺得真正認為'less strict'的青少年佔了全體的0.2590188~0.3444511


#10.28
##a.
#####0.5391979~0.6002695
```{r}
prop.test(x=1006*0.57,n=1006,p=0.57,alternative="two.sided",conf.level=0.95)
```

##b.
#####Yes,因為0.5391979~0.6002695的整個區間都在0.5以上

##c.
#####0.1574906~0.2049440
```{r}
prop.test(x=1006*0.18,n=1006,p=0.18,alternative="two.sided",conf.level=0.95)
```



#10.48
##a.
#####用"standard error= sqrt(p*(1-p)/n)"的公式，求出0.05的標準差，代表在一定信心水準之下做出的統計有5%的抽樣誤差

##b.
#####0.4962189~0.5831724
#####真正母體中認為「verry ewll」的比例在95%的信心水準下落在0.4962189~0.5831724
```{r}
high.c<-0.54+0.05
low.c<-0.54-0.05
high.c
low.c
```

##c.
#####0.4953233~0.5846767
```{r}
e<-sqrt(0.54*(1-0.54)/501)
high.c = 0.54+1.96*e
low.c = 0.54-1.96*e
high.c
low.c
```

##d.
```{r}
#use reported value
high.c<-0.05+0.05
low.c<-0.05-0.05
high.c
low.c
```
```{r}
#use precise way
e<-sqrt(0.05*(1-0.05)/501)
high.c = 0.05 +1.96*e
low.c = 0.05-1.96*e
high.c
low.c
```


#####用precise formula的區間比較窄


##e.
#####因為(b)和(c)的樣本取的比例相較於(d)更接近0.5，所以比(d)更適合用0.05的margin error去估計


#10.54
##a.
#####0.04237119~0.07847709
```{r}
p1<-24/1379
n1<-1379
p2<-86/1105
n2<-1105

DP<-function(n,p){
  samp=sample(x=c(0,1),n,replace = T,prob=c(1-p,(p)))
  phat=sum(samp)/n
  return(phat)
  
}
simu.p1=c()
for(j in 1:1000){
  x=DP(n1,p1)
  simu.p1[j]=x
}

simu.p2=c()
for(j in 1:1000){
  x=DP(n2,p2)
  simu.p2[j]=x
}

simu.dif<-simu.p1-simu.p2
mean_snor<-mean(simu.dif)
sd_snor<-sd(simu.dif)

z = qnorm((1-0.95)/2, lower.tail = T)

high.c = mean_snor - z*sd_snor; high.c
low.c = mean_snor +z*sd_snor; low.c
```

```{r}
prop.test(x=c(86,24),n=c(1105,1379),alternative="two.sided",conf.level=0.95)
```

##b.
#####可以，因為在95%信心水準下的差異區間為0.04237119~0.07847709，並不包含0(不重疊)，因此打呼和不打呼者有心臟病的機率是有顯著差異的。


#10.66
##a.
#####是有差異的，因為男生的範圍"0.11-0.17"跟女生的範圍"0.4-0.8"沒有重疊，所以差異可能是明顯的

##b.
##### 0.04231276~0.11768724
```{r}
p1<-0.11+(0.17-0.11)/2
p2<-0.04+(0.08-0.04)/2
prop.test(x=c(524*p1,542*p2),n=c(524,542),alternative="two.sided",conf.level=0.95)
```

##c.
#####Yes因為男生與女生的差異範圍不包含0(沒有差異)



#Exsample 10
```{r}
#模擬
Prop_CI_Diff = function(n1, p1, n2,p2,confd) {
  
  phat1 = c()
  for (i in 1:10000) {
    phat = sum(sample(c(0,1), n1, replace = T, prob = c(1-p1,p1)))/n1
    phat1[i] = phat
  }
  
  phat2 = c()
  for (i in 1:10000) {
    phatt = sum(sample(c(0,1), n2, replace = T, prob = c(1-p2,p2)))/n2
    phat2[i] = phatt
  }
  all.phat=phat1-phat2
  
  all.phat = sort(all.phat)#從小排到大
  
  low.per = ceiling(((1-confd)/2)*10000)#下界；ceiling:四捨五入
  low.vlue = all.phat[low.per]
  high.per = ceiling((1-((1-confd)/2))*10000)#上界
  high.vlue = all.phat[high.per]
  
  results = c(paste((1-confd)/2*100,"%"), paste((1-((1-confd)/2))*100,"%"), low.vlue, high.vlue)
  
  mean.p = mean(all.phat)
  sd.p = sd(all.phat)
  
  CI = list(CI = matrix(results, nrow = 2, byrow = T), mean = mean.p, sd = sd.p )
  
  return(CI)
}

P1<-915/1467
N1<-1467
P2<-771/1575
N2<-1575

Prop_CI_Diff(N1,P1,N2,P2,confd = 0.95)
```

```{r}
#公式
p = P1-P2

z = qnorm((1-0.95)/2, lower.tail = T)
se = sqrt((P1*(1-P1)/N1)+(P2*(1-P2)/N2))

high.c = p - z*se; high.c
low.c = p +z*se; low.c

```

```{r}
DP<-function(n,p){
  samp=sample(x=c(0,1),n,replace = T,prob=c(1-p,(p)))
  phat=sum(samp)/n
  return(phat)
  
}
simu.p1=c()
for(j in 1:1000){
  x=DP(N1,P1)
  simu.p1[j]=x
}

simu.p2=c()
for(j in 1:1000){
  x=DP(N2,P2)
  simu.p2[j]=x
}

simu.dif<-simu.p1-simu.p2

hist(simu.dif,probability = T,breaks=20,main="sample distribution of xbar by sampling",col = "rosybrown2")

```










