---
title: "HW11"
author: "Claire"
date: "2018年12月17日"
output: html_document
---

#14.16
##a.
#####98.3102
```{r}
98.6-0.0138*21
```


##b.
#####-0.0102
```{r}
98.3-98.3102
```

#####0.0898
```{r}
98.4-98.3102
```


##c.
#####[99.6822-96.9382]
```{r}
98.3102+1.96*0.7
98.3102-1.96*0.7
```


##d.
#####不會，因為98.6包含在[99.6822-96.9382]的區間中，代表是在95%信心水準下能預期的範圍。


#14,28
##a.
#####b1，因為它是用100個參考樣本算出來的回歸線斜率。


##b.
#####區間為[-0.02213476- -0.005465237]，代表在95%信心水準下回歸線的斜率會落在[-0.02213476- -0.005465237]之間。
```{r}
t<-qt(0.025,df=98,lower.tail=F)#求t
low<--0.0138-t*0.0042;low
high<--0.0138+t*0.0042;high
```


##c.
#####[-0.2213476--0.05465237]
```{r}
low_p<--0.02213476*10;low_p
low_h<--0.005465237*10;low_h
```


#14.36
##1.
#####跟報表上的77.62相同
```{r}
pre_er_time<-34.98+10.66*4;pre_er_time
```


##2.
#####76.67-78.571，代表代表在間歇泉持續噴發4分鐘的狀態下，有95%信心水準距離下一次噴發的時間平均值會落在64.307~90.934分鐘之間

##3.
#####64.307-90.934代表在間歇泉持續噴發4分鐘的狀態下，有95%信心水準距離下一次噴發的時間會落在76.67~78.571分鐘之間

##4.
#####我會更想知道他的PI值，因為我不想錯過任何可能噴發的時間，所以光是知道平均值有點不夠，要保守一點抓時間的話要知道它可能噴發的時間範圍，也就是範圍比較大的PI才比較保險。



#14.54
##a
#####y=30+0.576*x


##b.
##### 7.732438約等於表格中的T=7.73
```{r}
t<-0.57568/0.07445;t
```


##c.
###step 1
<br>

##### H0=回歸線斜率是0
<br>

##### Ha=回歸線斜率不是0
<br>

###step 2

<br/>
#####b1=0.576，t= 7.73
<br/>

###step 3

<br>

#####根據表格上的內容，計算出來的p=0

<br>

###step 4

<br>

#####p=0，必定是差異顯著的，代表可以推翻H0的假設
<br>

###step 5

<br>

#####證據顯示回歸線斜率跟0是差異顯著的，可以認定回歸線斜率不是0


##d.
#####[0.4282564-0.7237436]，代表在95%信心水準下斜率會落在#[0.4282564-0.7237436]之間，也就是爸爸每多長一公分，在95%信心水準下高出0.4282564-0.7237436公分。
```{r}
t<-qt(0.025,df=98,lower.tail=F)#求t
low<-0.576-t*0.07445;low
high<-0.576+t*0.07445;high
```



#14.56
##a.
#####計算出的結果為67.44，約等於表格上的67.4。
```{r}
30+0.576*65
```

<br/>

##b.

<br/>

#####[64.946 -75.612]

<br/>

#####在大學生中，爸爸身高是70inches的學生有95%身高會落在 64.946 -75.612 之間。

<br/>

#####在隨機抽樣之下，有95%機率當一個學生的爸爸身高是70inches，這個學生的身高落在在 64.946 -75.612 之間。

<br/>

##c.

<br/>

##### [71.596,73.566]，代表在95%信心水準下，爸爸身高是74 inches的學生身高期望直(平均)會落在71.596-73.566之間

<br/>

##d.
####因為PI是預測y的範圍，CI是預測y的平均值範圍。前者可能的範圍比較寬闊，因為沒有限制要平均值。從算式來看，在根號中PI也比CI多了s^2。

<br/>

##e.

#####它不符符合第二條要求的「沒有離群值」，在爸爸身高是55、65的地方各有一個殘差是4跟-11，屬於離群值。我們可以將這兩個離群值移除來討論，並註明討論的範圍。之後再針對離群值作個別研究和解釋。

<br/>

#R practice

<br/>
```{r}
cars <- read.csv("D:/OneDrive/文件/統計學/Vehicles.csv", stringsAsFactors=F)
head(cars)
```


###估計簡單回歸式
```{r}
cars<-cars[,c("Vehicle","GDP")]
cars<-na.omit(cars)

cars_Vehicle<-cars$Vehicle
cars_GDP<-cars$GDP

#simple linear regression
RESULTS=lm(cars_Vehicle~cars_GDP, data=cars)
summary(RESULTS)
```
```{r}
#correlation coefficient
cor.test(cars_Vehicle,cars_GDP)

```

```{r}
#ANOVA
anova(RESULTS)
```
<br/>

#####回歸式:Vehicle=(1.606e+06)+(3.055e+02)*GDP


<br/>

###假說檢定

<br/>

####step 1

<br/>

#####siginificant level:α=0.05
<br/>

#####H0:b1=0
<br/>

#####H0:b1=!0


###step 2
<br/>

#####b1=3.055e+02
<br/>

#####t<-29.89 


###step 3
<br/>

#####p-value=2e-16


###step 4
<br/>

#####p-value<α=0.05


###step 5

#####結論足夠拒絕H0，證明b1不等於0



###估計b1的信賴區間
```{r}
#手動計算
x.mean=mean(cars$GDP)
y.mean=mean(cars$Vehicle)

cars$xx=cars$GDP- x.mean
cars$yy=cars$Vehicle - y.mean
cars$xxyy=cars$xx*cars$yy
cars$xx2= cars$xx^2

##b1
b1 = sum(cars$xxyy)/sum(cars$xx2);b1

##SSE
RESULTS=lm(cars_Vehicle~cars_GDP, data=cars)

yhat=RESULTS$fitted.values
SSE=sum((cars$Vehicle-yhat)^2);SSE

##standard error of residual
s=sqrt(SSE/(nrow(cars)-2));s

t<-qt(0.025,df=25,lower.tail = F)
se_b1<-s/sqrt(sum(cars$xx2));se_b1

low_b1<-b1-t*se_b1;low_b1
high_b1<-b1+t*se_b1;high_b1
```
<br/>

#####b1的信賴區間=[284.4506,326.5564]

###計算CI
```{r}
CI<-predict(RESULTS,data.frame(cars_GDP=c(9000,13000,17000)),interval="confidence",level=0.95)
CI
```
<br/>

#####當GDP是9000時，車子的數量的期望值有95%會落在[4263081,4447003]

#####當GDP是13000時，車子的數量的期望值有95%會落在[5501243,5652869]

#####當GDP是17000時，車子的數量的期望值有95%會落在[6667609,6930530]


###計算PI
```{r}
PI=predict(RESULTS,data.frame(cars_GDP=c(9000,13000,17000)),interval="prediction",level=0.95)
PI
```
<br/>

#####當GDP是9000時，車子的數量有95%會落在[3980710,4729374]

#####當GDP是13000時，車子的數量有95%會落在[5206360,5947752]

#####當GDP是17000時，車子的數量有95%會落在[6413130,7185010]


###畫圖
```{r}
#plotting
fit=PI[,1]
PI.low=PI[,2]
PI.high=PI[,3]

CI.low=CI[,2]
CI.high=CI[,3]

xx.test=c(9000,13000,17000)

par(mfrow=c(1,2))#把畫布分開(列，欄)


#plot PI
plot(cars_Vehicle~cars_GDP,data=cars,pch=20,col="gray50",main="Prediction interval",xlab="GDP",ylab="Vehicle",xlim=c(8000,18000),ylim=c(4e+06,7e+06),cex.main=2,cex.lab=1.2)

abline(RESULTS,col="navy")
for(i in 1:length(xx.test)){
  lines(c(xx.test[i],xx.test[i]),c(PI.low[i],PI.high[i]),col="red",lwd=3)
  points(xx.test[i],PI.low[i],col="red",pch=15)
  points(xx.test[i],PI.high[i],col="red",pch=15)
  points(xx.test[i],fit[i],col="red",pch=8)
}

#plot CI
plot(cars_Vehicle~cars_GDP,data=cars,pch=20,col="gray50",main="Confidence interval",xlab="GDP",ylab="Vehicle",xlim=c(8000,18000),ylim=c(4e+06,7e+06),cex.main=2,cex.lab=1.2)

abline(RESULTS,col="navy")
for(i in 1:length(xx.test)){
  lines(c(xx.test[i],xx.test[i]),c(CI.low[i],CI.high[i]),col="red",lwd=3)
  points(xx.test[i],CI.low[i],col="green",pch=15)
  points(xx.test[i],CI.high[i],col="green",pch=15)
  points(xx.test[i],fit[i],col="green",pch=8)
}

```
<br/>

#####可以從上圖發現PI的範圍比CI還要大，這是因為CI估計的是車子數量的平均值(期望值)，而PI估計的是可能的車子數量範圍的緣故


###Checking condition
```{r}
#draw the scatter plot
##y vs x
plot(cars_Vehicle~cars_GDP,pch=16,cex=1,col="navy",
     main="Vehicle vs GDP",xlab="GDP",ylab="Vehicle",cex.main=2,cex.lab=1.2)


#residuals vs x
res=RESULTS$res
plot(res~cars_GDP,pch=16,cex=1,col="gold3",
     main="residual vs GDP",xlab="GDP",ylab="residuals",cex.main=2,cex.lab=1.2)

abline(h=0,col="red")
```

<br/>

##### 對於情境要求的第一點，我們可以從y跟x的散佈圖看出y跟x呈現線性關係，符合要求
<br/>

##### 對於第二點不能有離群值的限制，我們可以從從y跟x的散佈圖跟殘差散佈圖得知沒有太明顯的離群值，符合該論述。
<br/>

##### 對於第三點，可以從殘差散佈圖得知在每個x的y的殘差看起來是沒有可循的規律，而且接近0，代表y的標準差不會隨著x改變


```{r}
#histogram of residuals
par(mfrow=c(1,2))

hist(res,breaks=20,border="white",col="olivedrab3",
     main="histogram of residual", xlab="residuals",
     cex.main=2,cex.lab=1.2)
```
<br/>

#####殘差近似於常態分佈，符合第四點要求

```{r}
#qqplot
qqnorm(res,cex.main=2,cex.lab=1.2)
qqline(res,col="red")
```

#####假設樣本之間互相獨立
<br/>

#####不需要做處理，因為都符合上述5個條件。













