---
title: "HW9"
author: "Claire"
date: "2018年11月23日"
output: html_document
---

#13.24
##a.
###*step 1*
#####H0:the palse rates of all Penn State men have a mean = 72
#####Ha:the palse rates of all Penn State men have a mean != 72

##b.
###*step 2*
#####這個sample是具有代表性的，而且資料形狀呈現鐘形分布。

##c.
###*step 3*
#####p_value=0.00872321
```{r}
n1<-35
mean<-76.9
null_mean<-72
sd<-11.6
t<-(mean-null_mean)/(sd/sqrt(n1))
p_value<-2*pt(t,df=n1-1,lower.tail=F);p_value
```


###*step 4*
#####p_value=0.01744642<0.05=α，足夠拒絕H0

###*step 5*
#####Penn State 男生的脈搏頻率的平均值不等於72。


##b.
###*step 1*
#####H0:the palse rates of all Penn State women have a mean = 72
#####Ha:the palse rates of all Penn State women have a mean != 72

##b.
###*step 2*
#####這個sample是具有代表性的，而且資料形狀呈現鐘形分布。

##c.
###*step 3*
#####p_value=0.1770663
```{r}
n2<-57
mean<-70.42
null_mean<-72
sd<-9.95
t<-(mean-null_mean)/(sd/sqrt(n1))
p_value<-2*pt(t,df=n1-1,lower.tail=T);p_value
```


###*step 4*
#####p_value=0.3541326>0.05=α，不足夠拒絕H0

###*step 5*
#####Penn State 不能否認女生的脈搏頻率的平均值不等於72。


##C.
####在男生的脈搏估測上，原先預測的每分鐘72下的假說與利用具代表性樣本資料預測全體男性脈搏頻率的結果具有顯著的差異性，代表原先的假說預測是不準確的，因此全體男性的脈搏頻率平均很可能不是72下/一分鐘；在女生的脈搏估測上，原先預測的每分鐘72下的假說與利用具代表性樣本資料預測全體與女性脈搏頻率的結果並不具有顯著的差異性，代表原先的假說預測可能是準確的，意味著全體女生的脈搏頻綠平均有可能是落在72下/一分鐘，但仍然不確定。


#13.38
##a.
###*step 1*
#####H0:慣用手與非慣用手夾起豆子的差距平均=0
#####Ha:慣用手與非慣用手夾起豆子的差距平均>0

##b.
###*step 2*
#####資料大致上呈現鐘形曲線，並且是隨機樣，符合假說使用條件。
```{r}
data<-c(4,4,5,1,-2,0,2,4,-3,0,0,0,-2,2,1)
summary(data)
boxplot(data)
```

```{r}
data<-c(4,4,5,1,-2,0,2,4,-3,0,0,0,-2,2,1)
n<-15
mean<-sum(data)/n
sd<-sd(data)
t<-(mean-0)/(sd/sqrt(n));t
```

##c.
###*step 3*

```{r}
p_value<-pt(t,df<-n-1,lower.tail = F)
p_value
```

###*step 4*
#####p-value=0.05586857>0.05=α
#####Cannot reject H0


##d.
###*step 4*
#####p-value=0.05586857<0.10=α
#####Can reject H0

##e.
#####在α=0.05的狀況下，慣用手與非慣用手所夾的豆子差異不顯著，無法否定慣用手與非慣用手的靈活程度一樣；但在α=0.1的狀況下，慣用手與非慣用手所夾的豆子差異是顯著的，可以否決H0兩隻手夾豆子無差異的假說，顯示慣用手夾豆子的確比非慣用手靈活。


#13.58
##a.
###*step 1*
#####H0:Liberal class 和 non-liberal class的平均睡眠時數沒有差異(相減=0)
#####Ha:Liberal class 和 non-liberal class的平均睡眠時數有差異(相減!=0)

###*step 2*
#####此情況適用於假說檢定因為樣本是屬於隨機抽樣而且資料分布呈現常態分佈
```{r}
x1<-7.66
x2<-6.81
sd1<-1.34
sd2<-1.73
t<-(x1-x2)/sqrt((sd1^2/25)+(sd2^2/148));t
```

###*step 3*
```{r}
p_value<-2*pt(t,df=38,lower.tail=F);p_value
```


###*step 4*
#####設定α=0.05，發現p-value=0.007954814<α，足以否決H0
<bf/>
###*step 5*
#####拒絕「H0:Liberal class 和 non-liberal class的平均睡眠時數沒有差異」這個假說，顯示Liberal class 和 non-liberal class的平均睡眠時數是具有差異的。


##b.
#####資料呈現鐘形分布

##c.
```{r}
n1<-25
n2<-148
pool_sd<-sqrt(((n1-1)*sd1^2+(n2-1)*sd2^2)/(n1+n2-2))
pool_se<-pool_sd*sqrt((1/n1)+(1/n2))
pool_t<-(x1-x2)/pool_se;pool_t
poolp_value<-2*pt(pool_t,df=n1+n2-2,lower.tail=F);poolp_value

```

#####p-value=0.02050042
<bf/>


#####雖然結果還是p-value<α，可拒絕H0，但是比unpooled的p-value還大很多。我認為由於兩個樣本的數量差異很大，因此用unpooled的方式會較精確，pooled太保守了。

<bf/>

#13.64
##a.
#####H0會被拒絕，因為在雙尾的狀況下，25不在(1-0.05)*100%，也就是95%信心水準(26-50)的範圍內。


<bf/>


##b.
#####H0不會被拒絕，因為在單尾的狀況下，25在(1-2*0.05)*100%，也就是90%信心水準(10-30)的範圍內。


<bf/>


##c.
#####H0會被拒絕，因為在單尾的狀況下，25不在(1-2*0.05)*100%，也就是90%信心水準(26-50)的範圍內。

<bf/>

#13.76
##a.
#####因為要猜測母體(十月出生的人佔全體的比例)的值，所以要用假說檢定

<bf/>

#####這個狀況適用於類別資料的單項假說檢定，因會分成兩類，一類是不是10月出生，另一類是是10月出生(YES OR NO)，而且只有一個樣本。

<bf/>

#####H0:十月出生的人數並沒有在十二個月中佔特別多的比例，也就是十月出生的比例=1/12

<bf/>

#####Ha:十月出生的人數在十二個月中佔特別多的比例，也就是十月出生的比例>1/12

<bf/>

#####用p=70/120來檢驗。

<bf/>

##b.
#####由於從資料已經可以明顯的看出天數的不同對於心臟病發後的病人血液中的膽固醇含量因天數而有所差異，因此不需要再用假說檢定檢驗是否有顯著差異。但因天數而有所差異的程度，也就是區間。可使用信賴區間來估算。
#####由於兩份資料來自相同的樣本，因此是屬於paired data，在信賴區間的估算中符合隨機且常態分布的條件。
#####d=23.29, sd=38.28,n=28,df=27
#####用上述設定算出t值與sdandard error，並推估出差異值的信賴區間。


#13.78
##a. 
#####0.2702098>0.2，屬於medium effect
```{r}
#1.48=ef*30
ef<-1.48/sqrt(30)
ef
```


##b.
#####-0.4942676，他的絕對值>0.2，<0.5。屬於medium effect
```{r}
#-2.33=ef/sqrt(1/40+1/50)
ef<--2.33*sqrt(1/40+1/50)
ef
```






